臺灣士林地方法院民事判決　　　　　　 95年度重訴字第360號
原　　　告　乙○○
訴訟代理人　張金盛律師
被　　　告　甲○○
　　　　　　丙○○
上2 人共同
訴訟代理人　余鐘柳律師
上列當事人間返還不當得利事件，本院於民國96年3 月28日言詞
辯論終結，判決如下：
    主  文
原告之訴及假執行之聲請均駁回。
訴訟費用新台幣玖萬柒仟玖佰貳拾壹元由原告負擔。
    事實及理由
一、本件原告起訴主張：
  (一)緣民國80年11月25日，地主8 人將台北縣汐止縣茄苳腳段
    572-6、572-3 、570-1 、572-5、570 、569 、569-1 、
    569-2、569-3 、569-4 、572-1 、572 等12筆土地（以下
    簡稱系爭土地），以新台幣（以下同）8,900 餘萬元之價格
    ，授權訴外人呂美馨出售，原告於80年12月10日與訴外人呂
    美馨簽立協議書，同意以8900餘萬元購買，並於80年12月25
    日將系爭12筆土地中3 筆住宅區用地以多2,000 萬元即11,
    000 萬元之價格轉售予被告甲○○，被告甲○○並於80年12
    月25日書立承認書同意支付現金2,000 萬元予原告，並代勞
    原告與地主8 人訂約，除3 筆住宅區土地歸被告甲○○所有
    外，其餘9 筆（嗣發現漏寫575 地號，實際為10筆）土地，
    被告甲○○應代勞與地主8 人訂約，於取得權利後，將其所
    代勞取得之權利移轉登記予原告所有，被告甲○○則直接付
    8,900 餘萬元予地主8 人。嗣被告甲○○於80年12月28日代
    勞原告與地主8 人簽訂買賣契約，訂約前被告甲○○簽發面
    額2,000 萬元之支票予原告，原告始引見地主8 人與被告甲
    ○○簽約，地主8 人於81年1 月18日將所有權狀90幾張交予
    被告甲○○後，被告甲○○除自留3 筆住宅區土地所有權狀
    外，其餘9 筆土地所有權狀70多張交由訴外人呂美馨、高竹
    頭轉交予原告。原告本擬另請代書辦理過戶為原告名義，因
    發現1 筆575 地號漏寫，乃將575 地號補寫，又因部份地主
    稱所有權狀遺失，需由被告甲○○之代書林美英申請補發，
    故原告攜回之所有權狀並不齊全，原告乃決定不另請代書過
    戶，而委由訴外人林美英代辦過戶，訴外人林美英旋於81
    年1 月23日受被告甲○○指示，向原告收取所有權狀70餘張
    ，及預先收取代辦過戶費1 萬元，約定其餘代辦費於過戶後
    再支付，另同日訴外人林美英復代理被告甲○○向原告收取
    漏寫之575 地號土地7 成價金150 餘萬元，擬供被告甲○○
    交付地主8 人，訴外人林美英並代原告向汐止鎮公所申請自
    耕能力證明。
  (二)詎被告甲○○不僅未將土地移轉登記予原告，反將行水區4
    筆土地即系爭569-1 、569-2 、569-3 、569- 4地號土地盜
    賣予訴外人宋明福、林鴻道，另保護區6 筆土地即系爭575
    、572-5 、570 、569 、572-1 、572 地號土地除訴外人林
    呂寶玉應有部分5 分之1 因原告聲請假處分而暫時保住外，
    其餘6 筆土地應有部分各5 分之4 均遭被告甲○○、林美英
    勾串知情之人情即被告丙○○，於82年2 月23日登記為被告
    丙○○所有，被告丙○○再於82年9 月2 日以上開土地供訴
    外人台北縣汐止市農會設定最高限額1,630 萬元之抵押權。
    原告前訴請被告甲○○、林美英交還土地所有權狀，經台灣
    高等法院以82年度上字第1210號判決命被告甲○○、林美英
    應將系爭572-5 、570 、569 、572-1 、572 地號等5 筆土
    地訴外人林呂寶玉應有部分各5 分之1 所有權狀交付予原告
    確定，經本院84年度執字第901 號強制執行事件命被告交出
    未果。而系爭575 、572-5 、570 、569 、572-1 、572 地
    號土地5 分之4 部分，被告甲○○依承認書及民法第541 條
    第2 項規定，本應移轉登記予原告，因上開土地遭設定高額
    抵押權，顯無法回復原狀，縱令塗銷所有權移轉登記，亦無
    從塗銷抵押權登記，原告因被告之共同侵權行為受有不能回
    復原狀之損害，爰依違約、侵權行為、不當得利之法律關係
    請求被告甲○○賠償依6 筆土地公告現值計算價值共計9,
    782,400 元，另被告丙○○為人頭，亦為共同侵權行為人，
    應負連帶給付責任等語。
  (三)並聲明：(1)被告應連帶給付原告9,782,400 元，及自起訴狀
    繕本送達翌日起至清償日止，按週年利率5%計算之利息。(2)
    原告願供擔保，請准宣告假執行。
二、被告則以：
  (一)訴外人呂美馨與高竹頭於80年底為地主林呂寶玉等8 人仲介
    12筆土地買賣事宜，其對外招攬條件為地主8 人共同出售土
    地，但部分地主要索暗盤回扣2,000 萬元，且其中行水區及
    保護區土地，部分地主欲取回，不欲其他地主知悉，故取回
    時要以他人名義登記。被告甲○○透過訴外人詹裕仁議員、
    簡火木等人之輾轉介紹與訴外人呂美馨、高竹頭洽談，誤以
    為其係地主真正暗盤，因此答應購買，乃於80年12月25日出
    具承諾書同意向地主購得12筆土地後，將其中8 筆土地歸還
    原地主，並於80年12月26日簽發面額2,000 萬元之支票予被
    告呂美馨、高竹頭保管，以便於訂約後交付予訴外人林呂寶
    玉，被告甲○○並於80年12月28日邀訴外人林美英代書及仲
    介人陳福、簡火木前往訴外人高竹頭宅與地主簽訂買賣契約
    ，約定81年1 月18日用印並交付第2 期款，希冀地主交付土
    地所有權狀及印鑑證明，迨81年1 月18日地主交付土地所有
    權狀時，訴外人林美英發覺系爭575 地號土地非當時簽約之
    標的，而地主一再主張應一併購買，故買賣標的由12筆增為
    13 筆 。嗣81年1 月23日，訴外人呂美馨、高竹頭突至訴外
    人林美英代書事務所，誆稱系爭575 地號土地被告同意過戶
    予訴外人呂美馨，請求訴外人林美英將面額1,542,600 元之
    支票轉予被告，並支付1 萬元之代辦費予訴外人林美英，訴
    外人林美英在無從覓得被告甲○○之情況下勉為代收，且訴
    外人高竹頭表明，關於行水區及保護區部分土地，願代為整
    理過戶資料後交予訴外人林美英送件過戶，訴外人林美英因
    認訴外人高竹頭於台北縣汐止地政事務所服務，而當時保護
    區及行水區所有權移轉登記管制甚嚴，故不疑有他，將土地
    所有權狀交予訴外人高竹頭。迨上開土地買賣完成並辦妥所
    有權移轉登記完畢後，訴外人高竹頭、呂美馨見被告甲○○
    出售3 塊建地獲利，即持被告甲○○受騙時所簽立之承認書
    ，對被告甲○○及訴外人呂美馨提起背信刑事告訴，被告甲
    ○○業獲無罪確定，原告竟再提起本件訴訟。
  (二)訴外人高竹頭、呂美馨係受地主委託出售系爭土地，8 位地
    主於出售系爭土地時未曾見過原告，僅知土地係出售予被告
    甲○○，因訴外人陳福、簡火木前來仲介時一再言明原地主
    中之1 名錢姓地主（指訴外人錢志明）欲取回保護區及行水
    區土地，被告甲○○受騙始書立承認書，而承認書所載之「
    出賣人」、「出售人」均係指訴外人呂美馨所指之原地主8
    人中之1 人，否則系爭土地若欲歸還訴外人呂美馨，只須記
    載「台端」或「呂美馨小姐」即可，事後發覺原地主並無人
    要求取回土地，乃於買賣契約書特約加註「他人不得以任何
    名義取回」等語。
  (三)原告購買系爭土地價格高達8,900 餘萬元，卻始終未與地主
    見面洽談，亦未訂立買賣契約書或交付定金，嗣後轉售予被
    告價格高達10,948萬元，亦未曾與被告甲○○見面或簽訂買
    賣契約書，與常情不符，且訴外人呂美馨、高竹頭仲介被告
    甲○○買地要求收取2,000 萬元保管，然仲介原告買同一土
    地卻不收分文，如原告係因購地後無資力給付價款而欲轉售
    ，訴外人呂美馨、高竹頭理應將其解約另售他人，其竟為原
    告憑空賺得2,000 萬元差價，難以令人置信，實係其2 人瞞
    著地主與被告，自行賺取2,000 萬元差價侵吞入己，再以原
    告為人頭承擔此事，原告純係登記之人頭，承認書所稱之「
    台端」、「出售人」非指原告，台灣高等法院82年度台上字
    第1201號民事判決係未查明本件買賣之真象所致，台灣高等
    法院94年度重上更(七)字第35號、最高法院95年度台上字第
    655 號刑事判決調查詳盡後，已判決被告甲○○、訴外人林
    美英為無罪確定，並認定原告僅為人頭。
  (四)退萬步言，縱認承認書所載之台端係指原告，惟支付尾款時
    ，不動產買賣契約書特約事項已載明「本契約所示之所有不
    動產統歸買方甲○○所有，他人不得以任何名義要求取回」
    等語，訴外人簡火木、呂美馨、高竹頭在場耳聞而未表示反
    對，顯已默示同意取消取回行水區土地之約定，擔任人頭之
    原告自無權再依據承認書向被告主張權利等語置辯。
  (五)並聲明：原告之訴駁回。
三、本件經本院依民事訴訟法第271 條之1 準用同法第270 條之
    1 第1 項第3 款規定，整理並協議簡化爭點及不爭執點如下
    （本院96年3 月28日言詞辯論筆錄，第98頁）：
  (一)兩造不爭執之事實：
    (1)坐落台北縣汐止縣茄苳腳段572-6 、572-3 、570-1 （以
      上3 筆為住宅區）、572-5 、570 、569 、569-1 、569-
      2 、569-3 、569-4 （以上7 筆為行水區）、572-1 、
      572 （以上2 筆為保護區）等12筆土地原為訴外人林呂寶
      玉、楊王慧娟、何春輝、何施窈窕、邱小曼、趙文化、林
      陳慧美、林陳秀鸞8 人所有，於80年11月25日出具同意書
      委託訴外人呂美馨出售，委託價格約8,900 餘萬元（第13
      頁）。
    (2)被告甲○○於80年12月25日簽立承認書，載明：「本公司
      向台端承買坐落台北縣汐止鎮○○○段572-6 、572-3 、
      570-1 地號筆住宅區土地計零貳壹壹公頃合計即陸佰
      肆拾肆坪點陸貳捌，以總價款新台幣壹億零玖佰肆拾捌萬
      元同意成交屬實無訛，因故涉及出賣有關行水區○地段
      572-5 、570 、569 、569-4 、569-3 、569-2 、569-1
      地號等7 筆面積零壹貳玖伍公頃及保護區同所同地號
      572-1 、592 地號等貳筆面積零貳陸壹肆公頃等耕地（不
      出賣之保留地）連同一併列入處理，訂立買賣合約後，承
      買契約人再行將就上述之行水區及保護區之耕地退還，經
      調解程序獲得共原地主出賣人共有人之壹，又本件買賣承
      買人自願歸還出賣人。其任何權利所訂約之該項行水區保
      護區之耕地（零玖零玖公頃）外亦不得主張任何權利之
      存在及請求補償費用事宜，恐口無憑。本案承認書係本件
      賣買成全意旨，立承認書人即承買人因求全本件住宅區部
      分賣買成交起見，依出售人囑託意旨，形式上代勞將耕地
      部分（行水區、保護區）併合處理，並將處理結果不公開
      將該耕地悉數歸還過戶事宜交由呂美馨小姐出售人之指定
      人辦理。前承認書所指承買人，僅買受住宅部分，至於耕
      地部分無涉承交關係承買，特以承諾，聲明承認，特立承
      認書，付執為憑」等語（第15頁至第16頁）。
    (3)被告甲○○於80年12月26日簽發2,000 萬元之保證支票予
      訴外人呂美馨、高竹頭保管。
    (4)被告甲○○與訴外人林呂寶玉等地主8 人於80年12月28日
      簽訂不動產買賣契約書，約定被告以89,267,500元之價格
      買受系爭12筆土地，特約事項第2 項載明：「本契約所定
      之所有不動產歸買方甲○○所有，他人不得以任何名義要
      求取回」等語（第17頁至第19頁、第85頁至第88頁）。
    (5)系爭575 、572-5 、570 、569 、572-1 、572 地號等6
      筆土地應有部分各5 分之4 於82年2 月23日登記為被告丙
      ○○所有，並於82年9 月2 日供訴外人台北縣汐止市農會
      設定最高限額1,630 萬元之抵押權（第33頁至第44頁）。
    (6)原告前訴請被告甲○○、訴外人林美英交付文書等事件，
      經台灣高等法院以82年度上字第1210號民事判決命被告甲
      ○○及訴外人林美英應將系爭569 、572-5 、570 、572
      、572-1 等5 筆土地應有部分林呂寶玉名義之所有權狀5
      紙交付予原告確定（第25頁至第31頁）。
    (7)原告前告訴被告甲○○、訴外人林美英背信等案件，經台
      灣高等法院以94年度重上更(七)字第35號、最高法院95年度
      台上字第655 號刑事判決被告甲○○、訴外人林美英無罪
      確定（第57頁至第84頁）。
  (二)兩造爭執要旨：
    (1)原告是否為登記人頭？
    (2)承認書所載台端是指原告或原地主？
    (3)若承認書所載之台端為原告，嗣後不動產買賣契約書載明
      不能取回土地，是否為撤銷承認書之意思表示？
    (4)若原告得依承認書請求歸還行水區及保護區土地，是否包
      含系爭575地號土地？
四、茲就上述爭點，析述本院得心證之理由如下：
  (一)原告是否為登記人頭？
    原告主張其向地主8 人買受系爭土地後，將其中3 筆住宅區
    用地轉售予被告甲○○，並由被告甲○○代勞與地主8 人訂
    約云云，被告則辯稱原告僅為登記人頭，實為地主8 人之仲
    介即訴外人呂美馨、高竹頭利用原告為人頭，隱瞞地主而憑
    空賺取差價侵吞入己等語。經查：
    (1)原告主張其向地主8 人買受系爭土地云云，無非係以原告
      於80年12月10日書立之協議承諾書為證（第14頁）。上開
      協議承諾書固記載：「茲承諾坐落於台北縣汐止鎮○○○
      段572-6 、572-3 、570-1 等3 筆位於都市計劃區約644
      坪每坪以壹拾萬元，又572-5 、570 、569 、569-4 、
      569-3 、569-2 、569-1 等7 筆行水區土地約391 坪每坪
      以貳萬仟貳佰伍拾元，又572-1 、572 等2 筆保護區土
      地約780 坪每坪以貳萬元同意買受屬實無訛，恐口無憑，
      特立本承諾書為憑。立協議承諾書人乙○○，此致呂美馨
      女士台照」等語，惟地主8 人於80年11月25日書立之同意
      書係記載：「茲由本人等坐落台北縣汐止鎮○○○段570-
      1 、572-3 、572-6 等3 筆位於都市計劃住宅區約644 坪
      每坪以壹拾萬元，又572-5 、570 、569 、569-4 、569-
      3 、569-2 、569-1 等7 筆行水區土地約391 坪每坪以貳
      萬仟貳佰伍拾元，又572-1 、572 等2 筆保護區土地約
      780 坪每坪以貳萬元同意委託台端介紹出售，本委託書有
      效期間為壹個月，逾期作廢（以上面積以地政機關登記簿
      為準），呂美馨女士收執」等語（第13頁），僅係委託訴
      外人呂美馨介紹買賣系爭土地，並未授予其代理權代為與
      買方簽署買賣契約，此觀訴外人呂美馨等人嗣後引介被告
      甲○○買受系爭土地時，仍必須由地主8 人出面簽訂買賣
      契約自明，則原告於80年12月10日書立予訴外人呂美馨之
      協議承諾書，充其量僅具有要約誘引之效力，不能認為原
      告與地主8 人間之買賣契約已成立生效，難認原告簽立協
      議承諾書後，即因此取得優先承買權或有處分系爭土地之
      權利。
    (2)復查，原告簽署協議承諾書後，不曾支付分文定金或價金
      予出賣人或仲介，亦未與地主8 人謀面洽談，地主8 人復
      未曾聽聞原告購地之事宜，訴外人呂美馨等人嗣再介紹被
      告甲○○買受系爭土地，被告甲○○出具承認書及與地主
      8 人簽約過程，原告均未曾出面，被告甲○○與地主8 人
      簽約前交付予訴外人呂美馨、高竹頭保管之面額2,000 萬
      元支票，最後係由訴外人呂美馨於其銀行帳戶提示兌現等
      情，業據本院83年度訴字第72號、台灣高等法院94年度重
      上更(七)字第35號、最高法院95年度台上字第655 號背信刑
      事案件查明屬實，此經本院調取上開卷宗核閱無訛，並為
      兩造所不爭執，原告復於上開刑事案件中自承：「不是我
      買的，不認識甲○○」、「（我）只是掛名」、「差額大
      家都想賺」等語不諱（參見本院83年度訴字第72號刑事卷
      宗第30頁、台灣高等法院86年度上更(一)字第1146號刑事卷
      宗第34頁、95重上更(五)字第225 號刑事卷宗第124 頁），
      則被告辯稱原告與系爭土地買賣全然無關，僅為人頭等語
      ，應堪採信。
  (二)承認書所載台端是指原告或原地主？
    又原告主張被告甲○○應依承認書內容履行云云，被告甲○
    ○則辯稱承認書係出具予原地主，並非原告等語。按解釋契
    約，應以當事人立約當時之真意為準，而真意為何，又應以
    過去事實及其他一切証據資料為斷定之標準，不能拘泥文字
    致失真意（最高法院39年台上字第1053號判例意旨參照）。
    又基於契約自由原則，當事人得約定各類無名契約，至該無
    名契約效力及解釋，則應依各該契約內容之性質，並參酌當
    事人之真意定之，自不應拘泥於某種有名契約為當事人約定
    之一貫解釋，乃契約法之原則。次按，法律行為以得否與其
    原因相分離，可分為要因行為（有因行為）及不要因行為（
    無因行為）。前者如買賣、消費借貸等債權契約是；後者如
    處分行為、債務拘束、債務承認、指示證券及票據行為等屬
    之。民法上之典型契約固均屬有因契約，惟基於契約自由原
    則，當事人於不背於法律強行規定及公序良俗之範圍內，亦
    得訂定無因契約，此種由一方負擔不標明原因之契約，自屬
    無因行為（參見最高法院88年台上字第1189號判決意旨)。
    經查：誠如前述，原告僅為訴外人呂美馨等人之頭，並未與
    被告甲○○會面商談系爭土地買賣事宜，而被告甲○○於80
    年12 月25 日簽立承認書略以：「……因故涉及出賣有關行
    水區○地段572-5 、570 、569 、569- 4、569-3 、569-2
    、569-1 地號等7 筆面積零壹貳玖伍公頃及保護區同所同地
    號572-1 、592 地號等貳筆面積零貳陸壹肆公頃等耕地（不
    出賣之保留地）連同一併列入處理，訂立買賣合約後，承買
    契約人再行將就上述之行水區及保護區之耕地退還，經調解
    程序獲得共原地主出賣人共有人之壹，又本件買賣承買人自
    願歸還出賣人。其任何權利所訂約之該項行水區保護區之耕
    地（零玖零玖公頃）外亦不得主張任何權利之存在及請求
    補償費用事宜，恐口無憑。本案承認書係本件賣買成全意旨
    ，立承認書人即承買人因求全本件住宅區部分賣買成交起見
    ，依出售人囑託意旨，形式上代勞將耕地部分（行水區、保
    護區）併合處理，並將處理結果不公開將該耕地悉數歸還過
    戶事宜交由呂美馨小姐出售人之指定人辦理。前承認書所指
    承買人，僅買受住宅部分，至於耕地部分無涉承交關係承買
    ，特以承諾，聲明承認，特立承認書，付執為憑」等語（第
    15頁至第16頁），依文義觀之，被告甲○○顯係為債務承認
    之意思表示，惟承認書上並未載明出具之對象為何人，而解
    釋契約應探求當事人立約時之真意，該債務承認契約為被告
    甲○○所書立，而非訴外人呂美馨或原告所書立，則解釋該
    承認書出具之對象為何人，自應探求被告甲○○書立時之真
    意。(2)觀諸上開承認書記載「本公司向台端承買」、「退還
    」、「原地主出賣人共有人之壹」、「自願歸還出賣人」、
    「處理結果不公開將該耕地悉數歸還過戶事宜交由呂美馨小
    姐出售人之指定人辦理」等語，應認被告甲○○主觀認定該
    債務承認契約之他造，係系爭土地之共有人即出賣人中之一
    人，而非對訴外人呂美馨本人或其所指定之不特定人為債務
    承認之意思表示，否則被告甲○○理應如同地主於80年11月
    25 日 出具之同意書或原告於80年12月10日出具之協議承諾
    書載明「呂美馨女士收執」或「此致呂美馨女士台照」。又
    如前所述，訴外人呂美馨並無權為地主簽訂買賣契約，原告
    於80 年12 月10日簽具承認書，並不代表其與地主已成立買
    賣契約，自無轉售系爭土地之合法權限，遑論取得系爭土地
    之所有權，則被告甲○○於上開承諾書所稱「歸還」土地等
    語，顯非針對原告所書。是被告甲○○辯稱訴外人呂美馨告
    知地主中之一人要求暗盤索回部分土地，因而出具承認書予
    地主等語，應非虛妄。
  (三)若承認書所載之台端為原告，嗣後不動產買賣契約書載明不
    能取回土地，是否為撤銷承認書之意思表示？
    復按，「因被詐欺或被脅迫而為意思表示者，表意人得撤銷
    其意思表示。但詐欺係由第三人所為者，以相對人明知其事
    實或可得而知者為限，始得撤銷之。」「前條之撤銷，應於
    發見詐欺或脅迫終止後，1 年內為之。但自意思表示後，經
    過10年，不得撤銷。」民法第92條第1 項、第93條分別定有
    明文。退步言之，縱令被告甲○○聽信訴外人呂美馨所言，
    誤認呂美馨所稱之出售人即原告係有權出售土地之共有人之
    一，且共有人之一要求暗盤欲索回部分土地，而於80年12月
    25 日 簽具承認書對原告予以債務承認，亦屬被詐欺之意思
    表示；嗣被告甲○○與訴外人林呂寶玉等地主8 人於80年12
    月28日簽訂不動產買賣契約書後，於交付尾款時，經向到場
    各地主確認無人要求暗盤，乃特約事項第2 項加註：「本契
    約所定之所有不動產歸買方甲○○所有，他人不得以任何名
    義要求取回」，在場地主及介紹人呂美馨、高竹頭均未表異
    議等情，業經訴外人即錢志銘（參見本院83年度訴字第72
    號刑事卷宗第28頁）、陳福（參見本院83年度訴字第72號刑
    事卷宗第108 頁）、簡火木（參見台灣高等法院88年度上更
    (二)字第334 號刑事案件第41頁）等人於前述刑事案件中證述
    綦詳，並有不動產買賣契約書在卷可稽（第85頁至第88頁）
    ，應認被告甲○○係撤銷其於80年12月25日簽具承認書之意
    思表示，且如前所述，原告自始至終未與被告甲○○會晤，
    而係由訴外人呂美馨出面處理，顯係授予訴外人呂美馨代理
    權處理系爭土地買賣之一切事宜，被告甲○○對訴外人呂美
    馨為撤銷之意思表示，其效力自及於原告。況被告甲○○另
    於81年12月4 日本院81年度重訴字第141 號民事事件審理時
    再度對原告為撤銷承認書之意思表示，此經本院調取上開民
    事卷宗全卷核閱無訛，應認被告甲○○因受詐欺而書立承認
    書之意思表示業經合法撤銷。
  (四)若原告得依承認書請求歸還行水區及保護區土地，是否包含
    系爭575 地號土地？
    如前所述，原告不能依承認書請求被告歸還系爭行水區及保
    護區土地，則系爭575 地號土地是否包含於歸還之列乙節，
    即無庸認定。
五、綜上所述，原告僅為訴外人呂美馨等仲介之人頭，實際上並
    未與系爭土地之地主成立買賣契約而取得任何權利，被告甲
    ○○受詐欺而出具承認書予地主，嗣後亦撤銷該承認書之意
    思表示，被告甲○○嗣後將系爭575 、572-5 、570 、569
    、572-1 、572 地號等6 筆土地應有部分各5 分之4 移轉登
    記予被告丙○○，並供金融機關設定抵押權，即屬正當權利
    之行使，難謂有何違約、侵害原告權利或不當得利之情事。
    從而，原告依承諾書、共同侵權行為、不當得利之法律關係
    ，訴請被告連帶給付原告9,782,400 元，及自起訴狀繕本送
    達翌日起至清償日止，按週年利率5%計算之利息，為無理由
    ，應予駁回，其假執行之聲請因訴之駁回而失所附麗，併予
    駁回。至台灣高等法院82年度上字第1210號民事判決係本於
    占有被侵奪之侵權行為回復原狀請求，並非本於承認書請求
    ，且與本件訴訟標的不同，本院不受該判決事實認定之拘束
    ，附此敘明。
六、本件判決基礎俱已臻明確，兩造其餘攻防方法及訴訟資料經
    本院審酌後，核與判決不生影響，無逐一論駁之必要，併此
    敘明。
七、末按，「法院為終局判決時，應依職權為訴訟費用之裁判。
    」民事訴訟法第87條第1 項定有明文。查本件原告之訴為無
    理由，訴訟費用97,921元應由被告負擔。
八、據上論結，原告之訴為無理由，依民事訴訟法第78條、第87
    條第1 項，判決如主文。
中　　華　　民　　國　　96　　年　　4 　　月　　18　　日
                  民事第二庭  法  官  陳玉曆
以上正本證明與原本無異。
如對本判決上訴須於判決送達後20日內向本院提出上訴狀。
中　　華　　民　　國　　96　　年　　4 　　月　　24　　日
                              書記官  蔡雨呈
